臺中高等行政法院判決　　　　　　　　　　　　　　九十一年度訴字第七００號
　　　　　　　　　　　　　　　.
　原　　　告　甲○○
　被　　　告　台中市政府
　代　表　人　乙○○
　訴訟代理人　丙○○
右當事人間因就業服務法事件，原告不服行政院勞工委員會中華民國九十一年八月十
五日勞訴字第００二七七六六號訴願決定，提起行政訴訟。本院判決如左︰
　　主  文
原告之訴駁回。
訴訟費用由原告負擔。
    事　實
一、事實概要：
    原告聘僱訴外人王育峰所申請之印尼籍外國人ＳＩＴＩ　ＡＭＯＮＡＨ（下稱Ｓ
    君，護照號碼：ＡＣ５０７３８３）於原告婆婆張文蘭住處從事看護工作，遭南
    投縣警察局於民國（下同）九十一年三月十一日下午十時查獲，並以九十一年三
    月十八日投竹警外字第０九一００００五八八二號函移由被告審查屬實，被告乃
    依就業服務法第五十七條第一款及第六十三條第一項規定，以九十一年四月二十
    三日勞福字第０九一００００六四０九號處分書，裁處原告罰鍰新台幣十五萬元
    。原告不服，提起訴願，遭決定駁回，遂提起行政訴訟。
二、兩造聲明：
    (一)原告聲明求為判決：訴願決定及原處分均撤銷。
    (二)被告聲明求為判決：駁回原告之訴。
三、兩造陳述：
    (一)原告主張：
　　　訴願決定摘取部分原告於九十一年四月十一日筆錄為唯一證據，並斷章取義，
　　　實非實情，因原告並未支付薪資，何來聘僱？又訴願決定以原告之夫王義忠及
　　　Ｓ君筆錄為佐證，惟所引述之該二人筆錄陳述顯有出入，如王義忠所述每月支
　　　薪一萬七千九百五十二元，Ｓ君所述每月支薪一萬三千元，二者顯有不符，足
　　　證王義忠對本案並不了解，Ｓ君所述一萬三千元亦不足採信，原告實從未支薪
　　　予該女傭Ｓ君，足證原告並未聘僱Ｓ君從事工作，並未違反就業服務法第五十
　　　七條第一項規定。再者，本件並無其他直接證據證明原告聘僱Ｓ君從事工作，
　　　僅依斷章取義之部分筆錄認定原告違反就業服務法，且自白不能作為判決之唯
　　　一證據，本件應予撤銷。
　　(二)被告答辯：
      原告於九十一年四月十一日偵訊筆錄中供稱「該名印尼籍外勞：：：於九十一
      年二月九日透過僑鉅人力仲介公司經理陳常英帶至我婆婆王張文蘭住處從事看
      護工作」，原告之夫王義忠亦於同年三月十二日偵訊筆錄中坦承該名印尼籍外
      勞於九十一年二月九日至同年三月十一日曾在其母親住處從事看護工作，雇主
      是原告，月薪一萬七千九百五十二元：：：，另該名外勞Ｓ君於偵訊筆錄中亦
      供稱「從九十一年二月九日至三月十一日止，也是做監護工的工作，一個月的
      薪資新台幣一萬三千元」。雖原告主張其夫王義忠與Ｓ君二人所述薪資金額不
      一，惟原告非法聘僱行為明確，違反就業服務法第五十七條第一款規定之事實
      足堪確認，被告依同法第六十三條規定裁處罰鍰新台幣十五萬元，並無不符。
　　理  由
一、按「雇主聘僱外國人不得有下列情事：一、聘僱未經許可、許可失效或他人所申
    請聘僱之外國人」、「違反第四十四條或第五十七條第一款、第二款規定者，處
    新臺幣十五萬元以上七十五萬元以下罰鍰。」分別為就業服務法第五十七條第一
    款、第六十三條所明定。
二、本件原告因聘僱他人申請之印尼籍外國人Ｓ君家庭監護工，經南投縣警察局竹山
    分局於九十一年三月十一日查獲上揭外國人於原告婆婆張文蘭住處（台中市北屯
    區○○○街一二七巷二十五號）從事看護工作，案移被告審查屬實，乃依就業服
    務法第五十七條第一款及第六十三條第一項規定裁處原告罰鍰新台幣十五萬元。
    原告不服，循序提起本件訴訟，並為前揭之主張。經查Ｓ君原係王育峰所僱用，
    因王育峰認Ｓ君無法勝任工作，乃向仲介Ｓ君之陳常英反應要將其轉出，陳常英
    即於九十一年二月九日將Ｓ君帶至王義忠（即原告之配偶）家，並於等待行政院
    勞工委員會核准前先行將Ｓ君留在王義忠處試用從事看護工作等情，業據僑鉅人
    力仲介公司經理陳常英於警訊時供陳明確。又Ｓ君並於警訊時供稱其曾於九十一
    年二月九日至三月十一日在王義忠之母親住處從事監護工之工作，一個月薪資一
    萬三千元。原告之夫王義忠於警訊時亦供稱：Ｓ君於九十一年二月九日至三月十
    一日曾在我母親住處從事看護工作，雇主是我太太，該外勞是透過陳常英告知後
    逕與原僱主王育峰洽談，因我太太原本合法僱用之菲佣於九十一年二月八日突然
    告知欲返回菲律賓，我母親身體狀況欠佳急需人照顧，才接洽該印尼外勞過來試
    用。況原告於警訊時亦供承：Ｓ君因原僱主王育峰不須再僱用，所以才透過仲介
    陳常英帶至我婆婆處暫住，並協助看護我婆婆起居，待我原合法僱用之菲籍女佣
    出境後及勞委會核准下來，再辦理正式承接Ｓ君，現尚未給付外勞薪水，陳常英
    告訴我Ｓ君受僱於我均合法沒問題，我不曉得聘僱Ｓ君違反就服法相關規定等語
    ，此有各該筆錄附訴願卷可憑，足認原告確有僱用他人所申請之印尼籍Ｓ君從事
    看護其婆婆之工作，雖原告尚未支薪，惟亦不影響其已有聘僱之事實，所稱其未
    聘僱Ｓ君核無足採。
三、綜上所述，被告依就業服務法第六十三條裁處原告罰鍰新台幣十五萬元核無不合
    。訴願決定予以維持，亦無違誤。原告聲明求為核銷，為無理由，應予駁回。
據上論結，本件原告之訴為無理由，爰依行政訴訟法第一百九十五條第一項後段、第
九十八條第三項前段，判決如主文。
中　　華　　民　　國　　九十一　　　年　　　十二　　　月　　二十四　　　日
                 臺 中 高 等 行 政 法 院   第 二 庭
                                審 判 長 法      官　沈　水　元
                                         法      官　林　秋　華
                                         法      官　王　德　麟
右正本證明與原本無異。
如不服本判決，應於判決送達後二十日內向本院提出上訴書狀，其未表明上訴理由者
，應於提起上訴後二十日內向本院提出上訴理由書（須依對造人數附具繕本）；如於
本判決宣示或公告後送達前提起上訴者，應於判決送達後二十日內補提上訴理由書（
須附繕本）。未表明上訴理由者，逕以裁定駁回。
提起上訴應預繳送達用雙掛號郵票拾份（每份三十四元)。
中　　華　　民　　國　　九十一　　　年　　　十二　　　月　　二十四　　　日
　　　　　　　　　　　　　　　　　　　　 法院書記官　邱  吉  雄
